臺灣雲林地方法院刑事判決　　　　　　　 94年度訴字第509號
公　訴　人　臺灣雲林地方法院檢察署檢察官
被　　　告　甲○○
上列被告因違反毒品危害防制條例案件，經檢察官提起公訴（94
年度毒偵字第880 號），被告就被訴事實為有罪之陳述，經本院
合議庭裁定依簡式審判程序審理，本院判決如下：
    主  文
甲○○連續施用第一級毒品，累犯，處有期徒刑壹年，扣案之電
子磅秤壹台、斜削吸管貳支、塑膠湯匙壹支、空夾鏈袋捌拾捌個
、海洛因殘渣袋貳個均沒收之；又連續施用第二級毒品，累犯，
處有期徒刑捌月；扣案之安非他命壹拾伍點壹公克沒收銷燬之。
應執行有期徒刑壹年陸月，扣案之電子磅秤壹台、斜削吸管貳支
、塑膠湯匙壹支、空夾鏈袋捌拾捌個、海洛因殘渣袋貳個均沒收
。扣案之安非他命壹拾伍點壹公克沒收銷燬之。
    犯罪事實
一、甲○○前於民國（下同）88年間，因違反毒品危害防制條例
    案件，經法院分別判處有期徒刑6 月、9 月、8 月，並定應
    執行有期徒刑1 年10月確定，於90年10月28日因假釋付保護
    管束期滿執行完畢（起訴書誤載為90年11月1 日）。又其前
    因施用第2 級毒品案件，先後經2 次觀察、勒戒後，均認無
    繼續施用毒品之傾向，而分別由臺灣雲林地方法院檢察署檢
    察官於87年9 月11日以87年度偵字第3771號及臺灣嘉義地方
    法院檢察署檢察官於88年4 月23日以88年度偵字第2696號為
    不起訴處分確定。復因施用毒品案件，經送強制戒治，並於
    89年2 月2 日停止處分執行出監。詎仍不知悔改，竟分別基
    於施用第1 級毒品海洛因及第2 級毒品安非他命之概括犯意
    ，自94年4 月初某日起至同年4 月28日止，在雲林縣古坑鄉
    ○○村○○路22號住處等地，以將毒品海洛因摻入香菸內吸
    食之方式，連續施用第1 級毒品海洛因多次。及自94年3 月
    底某日起至同年4 月28日止，在同上住處等地，以將毒品安
    非他命置於玻璃球內以火燒烤之方式，連續施用第2 級毒品
    安非他命多次。嗣於94年4 月28日上午11時許，為警於其友
    人位於雲林縣古坑鄉○○路樟湖30號之處所查獲。並於甲○
    ○同意下，前往其位於雲林縣古坑鄉○○村○○路1 號之住
    處搜索，當場扣得其所有之安非他命15.1公克及電子磅秤1
    台、斜削吸管2 支、塑膠湯匙1 支、空夾鏈袋88個、海洛因
    殘渣袋2 個。並經對其採尿送驗結果，呈嗎啡陽性及甲基安
    非他命陽性反應。
二、案經嘉義縣警察局竹崎分局報請臺灣雲林地方法院檢察署檢
    察官偵查起訴。
    理  由
一、程序方面：
　  本件被告甲○○所犯為死刑、無期徒刑、最輕本刑三年以上
    有期徒刑及高等法院管轄第一審案件以外之罪，並經被告於
    準備程序進行中，就前揭被訴事實為有罪之陳述，經法官告
    知簡式審判程序之旨，並聽取公訴人、被告之意見後，合議
    庭認為適宜，依刑事訴訟法第273 條之1 第1 項之規定，裁
    定進行簡式審判程序。
二、認定犯罪事實所根據的證據及理由：
  (一)嘉義縣警察局竹崎分局查獲毒品嫌犯尿液送檢真實姓名對照
    表、台灣檢驗科技股份有限公司濫用藥物尿液檢驗報告各1
    件。足以證明被告所採集之尿液，檢驗結果呈嗎啡、甲基安
    非他命陽性反應。其確有施用第1 級、第2 級毒品。
  (二)扣案之安非他命15.1公克及電子磅秤1 台、斜削吸管2 支、
    塑膠湯匙1 支、空夾鏈袋88個、海洛因殘渣袋2 個。足以證
    明被告有使用上開器具施用第1 級、第2 級毒品。
  (三)被告甲○○之自白。
  (四)綜上所述，足認被告自白與事實相符，應可採信。本件事證
    明確，被告甲○○犯行應堪認定。
三、論罪科刑的理由：
  (一)按海洛因及安非他命分別為毒品危害防制條例第2 條第2 項
    第1 款、第2 款所定之第1 級及第2 級毒品，不得非法持有
    、施用。核被告甲○○所為，係犯毒品危害防制條例第10條
    第1 項施用第1 級毒品罪及同條第2 項施用第2 級毒品罪。
  (二)被告持有海洛因及安非他命行為，為施用之高度行為所吸收
    ，均不另論罪。
  (三)被告多次施用第1 級毒品及第2 級毒品之行為，均時間緊接
    ，犯罪構成要件相同，顯係基於概括犯意反覆為之，均為連
    續犯，應分別依刑法第56條之規定論以連續施用第1 級、第
    2 級毒品之一罪，並依法加重其刑。
  (四)被告所犯上開連續施用第1 級毒品及施用第2 級毒品之2 罪
    間，犯意各別，罪名互異，應予分論併罰。
  (五)原公訴意旨誤載被告係自94年3 月底某日起至同年月28日止
    施用第2 級毒品安非他命，然此部分業經到庭檢察官更正為
    係自94年3 月底某日起至同年4 月28日止，併此敘明。
  (六)被告前於88年間，因違反毒品危害防制條例案件，經法院分
    別判處有期徒刑6 月、9 月、8 月，並定應執行有期徒刑1
    年10月確定，於90年10月28日因假釋付保護管束期滿執行完
    畢。有臺灣高等法院被告全國前案紀錄表在卷可稽。被告前
    受有期徒刑執行完畢，於五年內再犯本件最重本刑為有期徒
    刑以上之罪，為累犯，應依刑法第47 條 規定，加重其刑，
    並遞加重之。
  (七)爰審酌被告前因施用毒品犯行經法院觀察、勒戒執行完畢，
    復因施用及轉讓毒品案件經法院判處有期徒刑1 年10月確定
    ，猶不知警惕，再犯本件施用毒品之罪，然施用毒品係屬自
    戕行為並未損害他人，其於犯罪後坦承犯行，犯罪後態度尚
    佳等一切情狀，分別量處如主文所示之刑，並合併定其應執
    行刑示懲。
  (八)扣案之安非他命15.1公克，應依毒品危害防制條例第18條第
    1 項前段沒收銷燬之。扣案之電子磅秤1 台、斜削吸管2支
    、塑膠湯匙1 支、空夾鏈袋88個、海洛因殘渣袋2 個等物，
    均係被告所有，且係供施用毒品海洛因所用之物，業經被告
    供明在卷，應依刑法第38條第1 項第2 款之規定，併予諭知
    宣告沒收之。
四、適用之法律：
  (一)刑事訴訟法第273 條之1 第1 項、第299 條第1 項前段。
  (二)毒品危害防制條例第10條第1 項、第2 項、第18條第1 項前
    段，刑法第11條前段、第56條、第47條、第51條第5 款、第
    38 條 第1 項第2 款。
本案經檢察官李文潔到庭執行職務。
中　　華　　民　　國　　94　　年　　8 　　月　　10　　日
              刑事第六庭    法  官  蔡  世  芳
以上正本證明與原本無異。
如不服本判決，應於判決收受後10日內，向本院提出上訴狀（須
附繕本）。
                            書記官  林  秀  娟
中　　華　　民　　國　　94　　年　　8 　　月　　10　　日
毒品危害防制條例第10條第1項、第2項
施用第一級毒品者，處 6 月以上 5 年以下有期徒刑。
施用第二級毒品者，處 3 年以下有期徒刑。
毒品危害防制條例第18條第1項前段
查獲之第一、二級毒品及專供製造或施用第一、二級毒品之器具
，不問屬於犯人與否，均沒收銷燬之；查獲之第三、四級毒品及
製造或施用毒品之器具，無正當理由而擅自持有者，均沒入銷燬
之。但合於醫藥、研究或訓練之用者，得不予銷燬。
前項合於醫藥、研究或訓練用毒品或器具之管理辦法，由法務部
會同行政院衛生署定之。
